【裁判字號】    89,易緝,286
【裁判日期】    891222
【裁判案由】    竊盜
【裁判全文】
臺灣高雄地方法院刑事判決                        八十九年度易緝字第二八六號
    公  訴  人  臺灣高雄地方法院檢察署檢察官
    被      告  丁○○
右列被告因竊盜案件，經檢察官提起公訴（八十九年度偵字第一五０一、三九七一、
五一九一號），本院判決如左：
    主  文
丁○○連續竊盜，累犯，處有期徒刑捌月。
    事  實
一、丁○○曾於民國八十三年間因公共危險案件，經臺灣臺南地方法院判處有期徒刑
    一年二月，撤回上訴確定，於八十五年十一月二十三日假釋期滿執行完畢，詎仍
    不知悔改，意圖為自己不法之所有，基於竊盜之概括犯意，先於八十九年二月十
    二日九時三十分許，在高雄市前金區○○○路二六六之一號漢神百貨公司一樓，
    竊取擺設在Christian Dior化妝品專櫃之臉部潔膚乳、快速眼唇卸除液各一瓶，
    價值共計新台幣（下同）一千三百元，得手後即離開現場。又於同日十四時三十
    分許，在漢神百貨公司地下一樓，竊取隨身小皮包、黑色皮包、腳墊各一個、杯
    墊五個、毛巾一條，價值共計一千七百十二元，得手後即為店員丙○○發覺報警
    當場查獲，並扣得上開物品。其於檢察官准以二萬元交保釋放後，復承前開竊盜
    之概括犯意，於同年月二十七日十三時四十五分許，在高雄市○○○路五十九號
    大立伊勢丹百貨公司一樓，竊取擺設在化妝品專櫃之魔法膠一瓶，價值為七百元
    ，得手後旋為店員甲○○發覺報警查獲，並在其持有之塑膠手提袋內起出該遭竊
    之魔法膠。
二、案經高雄市政府警察局新興分局移送台灣高雄地方法院檢察署檢察官偵查起訴。
    理  由
一、訊據被告丁○○矢口否認有何竊盜犯行，辯稱：八十九年二月十二日在漢神百貨
    公司內，其有將選購之物拿去付帳之舉，在大立伊勢丹百貨公司那次，則是東西
    不小心掉入其皮包內，其蹲下欲撿起來，被店員誤認為偷東西云云。惟查，右揭
    事實，業據證人即大立伊勢丹百貨公司化妝品專櫃小姐王玉珍證稱：其替其他客
    人報帳後走回專櫃時，在轉角處看見被告將魔法膠放入塑膠袋裡離開，被告約再
    走幾步路就可走出百貨公司大門等語屬實，證人即漢神百貨公司售貨小姐乙○○
    、丙○○亦分別於警訊中證述明確，而上開物品均係在被告身上扣得之情，則有
    搜索扣押證明筆錄二紙附卷可憑，此外，並有贓物認領保管收據三紙在卷可稽。
    ，是被告上開所辯，顯係卸責之詞，不足採信。本件事證明確，被告犯行堪以認
    定，應依法論科。
二、核被告所為係犯刑法第三百二十條第一項竊盜罪。其先後三次竊盜犯行，時間緊
    接，方法相同，觸犯構成相同之罪名，顯係基於概括犯意為之，為連續犯，應依
    刑法第五十六條規定論以一罪，並依法加重其刑。又查被告曾於八十三年間因公
    共危險案件，經臺灣臺南地方法院判處有期徒刑一年二月，撤回上訴確定，於八
    十五年十一月二十三日假釋期滿執行完畢，有卷附之本院被告院內索引卡紀錄表
    、臺灣高等法院被告全國前案紀錄表各一份可按，其受有期徒刑之執行完畢，五
    年以內再犯有期徒刑以上之罪，為累犯，應依法遞加重其刑。爰審酌被告不思依
    循正道獲取財物，且於先前所犯竊盜案件宣判後一個月即再行竊，本案犯後仍圖
    卸責等一切情狀，量處如主文所示之刑。
三、公訴意旨另以：被告於八十九年一月一日十三時三十分許，在高雄市○○區○○
    路三一四號安諾服飾店，竊取紅色洋裝一件，得手後即離開現場，復於同年月九
    日十三時三十分許，在高雄市○○區○○路三二二號萊卡佛服飾店，該店之服飾
    二件，未結帳即欲離去時，被王淑薇發現報警查獲，因認被告此部分亦涉犯刑法
    第三百二十條第一項竊盜罪嫌。惟按案件曾經判決確定者，應為免訴之判決，此
    項原則關於實質上一罪或裁判上一罪，均有其適用。連續犯係裁判上一罪，其一
    部分犯罪事實曾經判決確定者，其效力當然及於全部，故檢察官復將其他部分重
    行起訴，亦應諭知免訴之判決（最高法院四十九年台非字第二Ｏ號判例參照）。
    經查：被告前曾被訴自八十八年五月十九日起至同年十月十五日止，多次在屈臣
    氏百佳公司、小北百貨店、連作藥局等地，竊取店內物品等犯行，而涉犯刑法第
    三百二十條第一項之竊盜罪嫌，業經臺灣高雄地方法院檢察署檢察官提起公訴，
    並由本院於八十九年一月十一日以八十八年度易字第三０二三號判處有期徒刑六
    月，該刑事案件並已確定在案，有本院被告院內索引卡紀錄表、臺灣高等法院被
    告全國前案紀錄表、上開刑事判決各一份附卷可稽。該案竊盜犯行與本件檢察官
    起訴之被告於八十九年一月一日、一月九日竊盜犯行，時間僅相隔二月餘，且被
    告均係至商家竊取店中擺設商品，犯罪手法相同，是被告顯係基於概括犯意為之
    ，自屬連續犯，為裁判上一罪，依審判不可分原則，該判決之效力應及於前揭被
    告於八十九年一月一日、一月九日竊盜之犯罪事實，惟公訴意旨既認此部分與前
    揭論罪科刑之竊盜罪間為連續犯，屬裁判上一罪，爰不另為無罪之諭知。
據上論斷，應依刑事訴訟法第二百九十九條第一項前段，刑法第五十六條、第三百二
十條第一項、第四十七條，罰金罰鍰提高標準條例第一條前段，判決如主文。
中      華      民      國    八十九    年      十二    月    二十二    日
                                  臺灣高雄地方法院刑事第一庭
                                          法  官  黃  悅  璇
右正本證明與原本無異。
如不服本判決，應於判決送達後十日內，向本院提出上訴狀。
                                          書記官  沈      蘊
中    華    民    國      八十九      年      十二      月   二十六     日
附錄法條：
刑法第三百二十條
意圖為自己或第三人不法之所有，而竊取他人之動產者，為竊盜罪，處五年以下有期
徒刑、拘役或五百元以下罰金。
意圖為自己或第三人不法之利益，而竊佔他人之不動產者，依前項之規定處斷。
前二項之未遂犯罰之。


司法院資訊處製作；財團法人民間司法改革基金會備份。
